【裁判字號】    91,交易,321
【裁判日期】    920130
【裁判案由】    公共危險
【裁判全文】
臺灣臺南地方法院刑事判決                        九十一年度交易字第三二一號
    公  訴  人  臺灣台南地方法院檢察署檢察官
    被      告  甲○○  男五十.
右列被告因公共危險案件，經檢察官提起公訴（九十一年度偵字第九一二一號、第九
五二０號），本院判決如左：
    主  文
甲○○服用酒類，不能安全駕駛動力交通工具而駕駛，累犯，處有期徒刑柒月；又服
用酒類，不能安全駕駛動力交通工具而駕駛，累犯，處有期徒刑柒月。應執行有期徒
刑壹年。
    事  實
一、甲○○曾於民國八十九年間因犯二次酒醉駕車公共危險案件，先後經法院分別判
    處罰金一萬五千元及拘役三十五日確定，其復於同年間再因酒醉駕車公共危險案
    件，經本院判處有期徒刑七月確定，甫於九十年九月一日執行完畢。猶不知警惕
    ，其先於九十一年七月三日晚間，在台南市○○街友人住處飲用啤酒後，吐氣所
    含酒精濃度已高達每公升一‧０六毫克，已達泥醉程度而不能安全駕駛動力交通
    工具，詎甲○○仍不顧大眾行車之公共安全，於同日晚間十時許，酒後騎乘車號
    ＸＭＰ─７０７號重型機車，在行經台南市○○路與小東路一四七巷之設有閃光
    紅燈號誌交岔路口時，因不勝酒力而不慎與駕駛車號Ｄ５─７０９６號自小客車
    行經該處之劉宗德發生碰撞，甲○○並因之人車倒地而送醫救治，經據報趕至醫
    院處理之員警當場測試其吐氣所含酒精濃度竟高達前開數值，始查知上情。詎甲
    ○○仍不知悔改，其復於九十一年八月二十一日晚間六時起，即在台南市○○街
    友人住處飲用啤酒，迄至翌日（二十二日）凌晨零時許，於連續飲用上開酒類後
    ，吐氣所含酒精濃度已高達每公升０‧八九毫克，已酒醉不能安全駕駛動力交通
    工具，詎甲○○仍不顧大眾行車之公共安全，於同日凌晨一時五分許，酒後騎乘
    車號ＮＩＩ─１７６號重型機車，在行經台南市○區○○○路一段與凱旋路口時
    ，因不勝酒力車輛行徑偏離常軌而為警當場攔停，經在現場測試其吐氣所含酒精
    濃度竟高達前開數值，復查知上情。
二、案經台南市警察局第五分局及第一分局分別報請臺灣台南地方法院檢察署檢察官
    偵查起訴。
    理  由
一、訊據被告甲○○坦承分別於右揭時、地酒後騎車與劉宗德發生車禍及為警攔停，
    且經先後測試其吐氣所含酒精濃度已分別達前開數值之事實不諱，復有被告吐氣
    所含酒精濃度測試結果單、刑法第一百八十五條之三案件測試觀察錄表、台南市
    警察局舉發違反道路交通管理事件通知單影本各二紙、交通事故現場勘驗圖暨台
    南市警察局處理交通事故紀錄表、道路交通事故調查報告表各一紙、道路交通事
    故現場蒐證照片十四幀在卷可資佐證，按汽車（均含機車）駕駛人於飲用酒類或
    其他類似物後其吐氣所含酒精濃度超過每公升０‧二五毫克以上者，不得駕車，
    道路交通安全規則第一百十四條第二款定有明文，查被告各於案發當日經警分別
    測試其吐氣所含酒精濃度各為每公升一．０六毫克及０‧八九毫克，均已高出法
    律容許之每公升０．二五毫克甚多，且按刑法第一百八十五條之三之罪本質上係
    屬抽象危險犯，其立法目的在防杜因酒後駕駛動力交通工具而造成侵害他人生命
    身體之危險，此種抽象危險係伴隨服用酒類或其他相類物品過量之行為而當然成
    立。換言之，只需客觀上有此種行為出現，危險即視為存在，其是否果真肇事，
    均不影響公共危險罪責之成立；若其果真駕車肇禍，其不能安全駕駛動力交通工
    具之情形，則更不待言。另參考德、美等國之認定標準，對於酒精濃度吐氣已達
    每公升０．五五毫克，或血液濃度達百分之０．一一以上者，肇事率為一般正常
    人之十倍，認為已達「不能安全駕駛」之標準（此有法務部八十八年五月十八日
    法八八檢字第一六六九號函可資參照）。經查，本件被告於九十一年七月三日當
    日經警檢測其吐氣所含酒精濃度高達每公升一．０六毫克，已超出法律容許之每
    公升０．二五毫克數倍有餘，顯然已達泥醉之程度，其已不能安全駕駛動力交通
    工具固無庸論；另其於九十一年八月二十二日當日經警檢測其吐氣所含酒精濃度
    高達每公升０．八九毫克，不僅已超出法律容許之每公升０．二五毫克甚多，且
    參酌被告當日係酒後駕車因不勝酒力車輛行徑偏離常軌，時而加速，時而突停而
    為警當場攔停，且經警對其訊問時，發覺被告「查獲、測試或訊問過程，有語無
    倫次，含糊不清、意識模糊、注意力無法集中」、「查獲、測試或訊問過程，有
    多話等情事」，亦有前開測試觀察紀錄表載明可徵，益見其當時應已不能安全駕
    駛動力交通工具，亦無疑義。是本件事證已臻明確，被告犯行均洵堪認定。
二、核被告甲○○所為，均係犯刑法第一百八十五條之三之酒後不能安全駕駛動力交
    通工具而駕駛罪，其所犯上開二罪間，犯意各別，應予分論併罰。查被告有如事
    實欄所載執行完畢之前科紀錄，有臺灣高等法院被告全國前案紀錄表可稽，其於
    執行完畢後五年之內，再犯本案有期徒刑以上之罪，均係屬累犯，均應依刑法第
    四十七條之規定分別加重其刑。爰審酌被告前已有多次酒醉駕車之前科紀錄猶不
    知自我警惕，且於酒後復不顧大眾行車安全仍先後再為本件酒醉駕車，惡性菲輕
    及其犯後之態度等一切情狀，分別量處如主文所示之刑並定其應執行之刑，以資
    懲儆。
據上論斷，應依刑事訴訟法第二百九十九條第一項前段，刑法第一百八十五條之三、
第四十七條、第五十一條第五款，判決如主文。
本案經檢察官曾昭愷到庭執行職務。
中      華      民      國      九十二      年     一     月    三十    日
                                      臺灣臺南地方法院交通法庭
                                          法  官  張  瑛  宗
右正本證明與原本無異。
如不服本判決，應於判決送達後十日內，向本院提出上訴狀。
                                          書記官  陳  志  德
中      華      民      國      九十二      年     二     月     六     日
附錄本案論罪科刑法條：
中華民國刑法第一百八十五條之三
服用毒品、麻醉藥品、酒類或其他相類之物，不能安全駕駛動力交通工具而駕駛者，
處一年以下有期徒刑、拘役或三萬元以下罰金。


司法院資訊處製作；財團法人民間司法改革基金會備份。
